【裁判字號】    92,交聲,315
【裁判日期】    920514
【裁判案由】    聲明異議
【裁判全文】
臺灣臺中地方法院交通事件裁定                    九十二年度交聲字第三一五號
    原處分機關      交通部公路總局台中區監理所
    異議人即
    受處分人        甲○○
右列受處分人因違反道路交通管理處罰條例案件，對於交通部公路總局台中區監理所
九十二年二月二十日所為之裁決（中監違字第裁６０─ＺＣ0000000號裁決書
），聲明異議，本院裁定如左：
    主  文
異議駁回。
    理  由
一、原處分機關略以：異議人即受處分人甲○○，於九十一年四月五日十二時二十四
    分許，因駕駛其所有之車號３Ｑ─６１３２號自用小客車，在國道一號一九一公
    里加八百公尺南向處行駛路肩之違規事實，經內政部警政署國道公路警察局員警
    以採證照片依法逕行舉發，受處分人依限期提出申訴，經向原舉發機關查證違規
    屬實，該所遂於九十二年二月二十日以中監違字第裁６０─ＺＣ0000000
    號裁決書，裁處受處分人違反道路安全管理處罰條例第三十三條第一項之規定，
    處罰鍰新台幣六千元整，逾期則依違反道路交通管理事件統一裁罰標準表及裁決
    書處罰主文裁處，於法並無不合等語。
二、本件受處分人甲○○則以：按照九十一年清明節當時廣播報導，高速公路路肩之
    開放為員林至西螺南下路段，並未有起訖公里數說明之限制，其依廣播說明而行
    駛路肩並無違規，爰聲明異議云云。
三、按汽車行駛於高速公路或設站管制之道路，而不遵管制之規定者，處汽車駕駛人
    新台幣三千元以上六千元以下罰鍰；又按汽車行駛高速公路不得有在路肩上行駛
    之行為。道路安全管理處罰條例第三十三條第一項及高速公路交通管制規則第九
    條第一項第二款與違反道路交通管理事件統一裁罰標準表分別定有明文。經查：
    受處分人甲○○，於九十一年四月五日十二時二十四分許，因駕駛其所有之車號
    ３Ｑ─６１３２號自用小客車，在國道一號一九一公里加八百公尺南向處行駛路
    肩之違規事實，經內政部警政署國道公路警察局員警以採證照片依法逕行舉發等
    情，非但為受處分人於異議狀所不爭執，並有內政部警政署國道公路警察局舉發
    之違反道路交通管理事件通知單一紙、逕行舉發之採證照片一張與裁決書一份在
    案可稽。雖受處分人辯稱：當時廣播報導，高速公路路肩之開放為員林至西螺南
    下路段，並未有起訖公里數說明之限制云云。惟經本院檢視卷內內政部警政署國
    道公路警察局舉發之違反道路交通管理事件通知單及原舉發機關答復本件申訴之
    相關函件顯示，本院認為九十一年四月五日僅開放國道一號高速公路南向二一０
    ‧五公里處起至二三一‧０公里處止路段，並非如受處分人所稱之路肩開放為員
    林至西螺南下全線路段，受處分人該車之違規地點係位於國道一號公路南向（原
    舉發機關之查處復函誤載為北向）一九一公里加八百公尺處，惟不論南或北向，
    其皆顯非路肩開放之路段屬實，此有上開逕行舉發通知單及內政部警政署國道公
    路警察局第三隊九十二年一月二十日函在卷足憑。況依前揭法令規定，原則上汽
    車行駛高速公路不得有在路肩上行駛之行為，交通主管機關於假日或重要節日為
    疏導交通，例外開放得行駛路肩時段，則應從嚴處理認定，亦即應依限定之路段
    或時間小心謹慎行駛於路肩，以維護交通秩序，確保交通安全。是本件受處分人
    於上開時、地之違規事實，已堪認定。本院經查亦無任何證據足資證明值勤警員
    有捏造事實或違法取締之情事，則執勤警員本其加強道路交通管理、維護交通秩
    序、確保交通安全職責所為之逕行舉發，自應受到合法、正確而真正之推定，受
    處分人空言指摘原舉發不當尚屬無據。從而，原處分機關據以援引上開規定，裁
    處罰鍰新台幣六千元整，逾期則依裁決書處罰主文規定處罰，已斟酌受處分人之
    權益，並無不當，本件異議為無理由，應予駁回。
四、據上論斷，應依道路安全管理處罰條例第八十七條、道路交通案件處理辦法第十
    九條，裁定如主文。
中      華      民      國    九十二    年    五      月     十四       日
                                             臺灣臺中地方法院交通法庭
                                             法  官  許  金  樹
右正本證明與原本無異。
如不服本裁定應於送達後五日內向本院提出抗告狀
                                            書 記 官
中      華      民      國    九十二    年    五      月     十四       日


司法院資訊處製作；財團法人民間司法改革基金會備份。
